ACORDAO-COMPLETO-2348357

ACÓRDÃO DE RELAÇÃO

ACÓRDÃO DE RELAÇÃO 2113/2019 ATA 35/2019 - PLENÁRIO

Acórdão 2113/2019-TCU-Plenário
	Trata-se de auditoria de conformidade realizada na Companhia de Desenvolvimento dos Vales do São Francisco e do Parnaíba (Codevasf) e na Fundação Nacional de Saúde (Funasa) , sob a forma de Auditoria Integrada com o Tribunal de Contas do Estado do Maranhão, com o objetivo de fiscalizar a eficiência e a eficácia na aplicação de recursos públicos feitas pelas referidas entidades para a universalização do uso de água doce e tratamento de águas residuais (saneamento) nas bacias hidrográficas dentro das quais se organiza o Estado do Maranhão.
Considerando que as principais conclusões referentes aos controles internos da execução física dos convênios dizem respeito a: (i) deficiências nos projetos básicos das obras executadas: falta de detalhamento das soluções técnicas escolhidas e previsão de quantitativos não correspondentes às previsões reais; (ii) ausência de detalhamento do cronograma físico-financeiro com o consequente atraso na execução das obras e generalizada prorrogações dos convênios; (iii) recebimento definitivo das obras sem o devido cumprimento do objeto contratado; (iv) deficiências na fiscalização dos contratos: relatórios de fiscalização sem demonstração de que o fiscal adotou providências para saneamento das irregularidades, modelos de Relatório de Acompanhamento Físico (RAF) inadequado para os fins que se propunha; ausência de informações individualizadas sobre a execução física do contrato por obra realizada; (v) falhas nas fiscalizações de convênios: não indicação de responsáveis para acompanhamento dos ajustes, ausência de relatórios de acompanhamentos, deficiência em registros de fiscalização; (vi) ausências de pontos de controle nas ações fiscalizatórias: não realização de análises sobre a compatibilidade execução física do objeto com os desembolsos; inexistência de agenda de fiscalizações e não solicitação e análise de esclarecimentos e medidas corretivas;
Considerando que as principais conclusões referentes à gestão financeira dos pagamentos realizados dizem respeito a: (i) não cumprimento dos respectivos cronogramas de desembolso conforme previstos originalmente nos Planos de Trabalho dos convênios analisados; (ii) inadequada verificação das condições contratuais para fins de pagamento; (iii) não verificação do cumprimento da obrigação de o contratado manter, durante toda a execução do contrato, a compatibilidade com as condições de habilitação, especialmente no que concerne às regularidades fiscal e previdenciária; (iv) ocorrência de pagamentos fora do prazo de vigência dos contratos; (v) falta de transparência na gestão dos convênios e contratos como um todo, sem a disponibilização de informações sobre os convênios pactuados com a União nos sítios eletrônicos de transparência municipais; (vi) não cumprimento da obrigação de notificar as Câmaras Municipais a respeito da celebração do instrumento de convênio no prazo de dez dias da assinatura e da liberação de recursos federais aos respectivos municípios no prazo de dois dias úteis dessa liberação; (vii) não atendimento da exigência de que as prefeituras convenentes devem notificar os partidos políticos, os sindicatos de trabalhadores e as entidades empresariais, com sede no Município, da liberação dos recursos do convênio, no prazo de dois dias úteis;
Considerando que consinto integralmente com o relatório de auditoria elaborado pela Secretaria do TCU no Estado do Maranhão (SEC-MA) à peça 277, o qual adoto como razões para decidir;
Os Ministros do Tribunal de Contas da União ACORDAM, por unanimidade, com fundamento nos arts. 1º, inciso II, da Lei 8.443/1992 c/c o art. 143, inciso III, do Regimento Interno/TCU, em adotar as medidas a seguir e em encaminhar cópia deste acórdão, juntamente com o relatório de fiscalização (peça 277) , à Companhia de Desenvolvimento dos Vales do São Francisco e do Parnaíba (Codevasf) e à Fundação Nacional de Saúde (Funasa) , de acordo com os pareceres emitidos nos autos.
1. Processo TC-Processo 028.548/2017-5 (RELATÓRIO DE AUDITORIA) 
	1.1. Classe de Assunto: V – Relatório de Auditoria. 
	1.2. Interessados: Tribunal de Contas da União e Tribunal de Contas do Estado do Maranhão (TCE/MA) .
	1.3. Órgãos/Entidades: Companhia de Desenvolvimento dos Vales do São Francisco e do Parnaíba (Codevasf) e na Fundação Nacional de Saúde (Funasa) .
	1.4. Relator: Ministro Augusto Nardes.
	1.5. Representante do Ministério Público: não atuou.
	1.6. Unidades Técnicas: Secretaria do TCU no Estado do Maranhão (SEC-MA) e Secretaria de Infraestrutura Hídrica, de Comunicações e de Mineração (SeinfraCOM) .
	1.7. Representação legal: não há. 
	1.8. Medidas:
1.8.1. dar ciência à Funasa sobre as seguintes irregularidades, para que sejam adotadas medidas internas com vistas à prevenção de outras ocorrências semelhantes:
1.8.1..1. deficiências nos projetos básicos, conforme detalhamento a seguir (item 2.1.2 - Achado 13, Seção I, Apêndice 2) :
1.8.1.1.1. falta de detalhamento da solução técnica da obra, identificada nas obras dos Convênios 005/2012, 217/2013, 229/2014, 215/2014 e 169/2013, o que afronta o disposto nos arts. 6º, inciso IX, alíneas a, b, c, d, 7º, inciso I, 7º, § 2º, inciso I, da Lei 8.666/1993, Súmula 261 do TCU, e arts. 1º, § 2º, inciso XXI, 5º, inciso I, alínea b, 37, §§ 4º e 5º, da Portaria Interministerial MPOG/MF/CGU 507/2011;
1.8.1.1.2. falta de orçamento detalhado da obra, identificada nas obras dos Convênios 005/2012, 217/2013, 229/2014, 215/2014 e 169/2013, o que afronta o disposto no art. 6º, inciso IX, alínea f, e 7º, § 2º, inciso II, da Lei 8.666/1993, Súmula 261 do TCU, e arts. 1º, § 2º, inciso XXI, 5º, inciso I, alínea b, 37, §§ 4º e 5º, 29 e 30 da Portaria Interministerial MPOG/MF/CGU 507/2011;
1.8.1.1.3. falta de cronograma físico-financeiro detalhado da obra, identificada nas obras dos Convênios 005/2012, 217/2013, 229/2014, 215/2014 e 169/2013, o que afronta o disposto no art. 7º, § 2º, inciso III, da Lei 8.666/1993, Súmula 261 do TCU, e arts. 1º, § 2º, inciso XXI, 5º, inciso I, alínea b, 37, §§ 4º e 5º, da Portaria Interministerial MPOG/MF/CGU 507/2011;
1.8.1.2. atrasos injustificados, identificados nas obras decorrente do Convênios 005/2012, 217/2013 e 229/2014, o que afronta os arts. 57 e 66, da Lei 8.666/1993, e os arts. 43, inciso VI, e 54, da Portaria Interministerial MPOG/MF/CGU 507/2011 (item 2.1.3 - Achado 14, Seção II, Apêndice 2) ;
1.8.1.3. recebimento indevido, identificados nas obras decorrentes dos Convênios 005/2012 e 217/2013, o que afronta o disposto nos arts. 66, 73, inciso I, 77, e 87, da Lei 8.666/1993, e arts. 59, inciso III, e 64, § 3º, inciso V, da Portaria Interministerial MPOG/MF/CGU 507/2011 (item 2.1.4 - Achado 15, Seção III, Apêndice 2) ;
1.8.1.4. fragilidade no processo de fiscalização dos contratos decorrentes dos convênios celebrados, conforme detalhamento a seguir (item 2.1.5 - Achado 1, Seção IV, Apêndice 2) :
1.8.1.4.1. impossibilidade de identificação do fiscal designado para fiscalização dos contratos celebrados em decorrência dos convênios 217/2013 (Contrato 013/2014) , 169/2013 (Contrato 001/2015) , e 229/2014 (Contrato 043/2014) , o que afronta o disposto no art. 67, da Lei 8.666/1993;
1.8.1.4.2. ausência de relatórios de acompanhamento dos contratos celebrados em decorrência do convênios 005/2012 (Contrato 20131220-01) , 217/2013 (Contrato 013/2014) , 169/2013 (Contrato 001/2015) , 215/2014 (Contrato 20150027) e 229/2014 (Contrato 043/2015) , o que afronta o disposto no art. 67, caput, §§ 1º e 2º, da Lei 8.666/1993;
1.8.1.5. ausência de designação formal e cadastramento no Siconv do representante para fiscalizar e acompanhar os convênios, identificada nos Convênios 005/2012, 217/2013, 169/2013, 215/2014, e 229/2014, o que afronta os arts. 43, inciso XV, 67, da Portaria da Interministerial MPOG/MF/CGU 507/2011, e art. 55, caput e § 1º, Portaria Interministerial MPOG/MF/CGU 424/2016 (item 2.1.7 -  Achado 10, Seção VI, Apêndice 2) ;
1.8.1.6. deficiência no sistema de fiscalização de convênios, especificamente (item 2.1.8 - Achado 11, Seção VII, Apêndice 2) :
1.8.1.6.1. ausência de análises sobre a compatibilidade execução física do objeto com os desembolsos, identificada nos Convênios 005/2012, 217/2013, 169/2013, 215/2014 e 229/2014, o que afronta os art. 68, inciso II, da PI MPOG/MF/CGU 507/2011;
1.8.1.6.2. inexistência de agenda de fiscalizações, identificada nos Convênios 005/2012, 217/2013, 169/2013, 215/2014 e 229/2014, o que afronta o art. 66, da PI MPOG/MF/CGU 507/2011;
1.8.1.7. liberação irregular das parcelas do recurso de convênio, identificadas nos Convênios 005/2012, 217/2013, 169/2013, 215/2014 e 229/2014, o que afronta o art. 54, da Portaria Interministerial 507/2011 (item 2.2.2 - Achado 9, Seção I, Apêndice 3) ;
1.8.1.8. realização de pagamentos com inobservância de cláusulas contratuais que os condicionavam as seguintes obrigações, o que afronta os arts. 66 e 76, da Lei 8.666/1993 (item 2.2.3 - Achado 5, Seção II, Apêndice 3) :
1.8.1.8.1. registro da obra no CREA-ART-Execução, identificado no Contrato 20150027, celebrado em decorrência do Convênio 215/2014;
1.8.1.8.2. matrícula no INSS – CEI, identificado no Contrato 20150027, celebrado em decorrência do Convênio 215/2014;
1.8.1.8.3. apresentação de relação de empregados, identificado no Contrato 20150027, celebrado em decorrência do Convênio 215/2014;
1.8.1.9. realização de pagamentos com apresentação da CRF vencida, identificada no Contrato 20131220-01, decorrente do Convênio 005/2012, o que afronta os arts. 55, inciso XIII, e 78, inciso I, da Lei 8.666/1993 (item 2.2.4 - Achado 5, Seção III, Apêndice 3) ;
1.8.1.10. falta de divulgação de dados acerca da execução orçamentária e financeira dos convênios por meio eletrônico e acesso ao público e de informações pormenorizadas relativas às despesas referentes aos convênios analisados, identificada nos convênios 005/2012, 217/2013, 169/2013, 215/2014 e 229/2014, o que afronta os arts. 38, inciso XVII, 52 e 53, da Portaria Interministerial MPOG/MF/CGU 507/2011 (item 2.2.6 – Achado 12, Seção V, Apêndice 3) ;
1.8.1.11. ausência de comunicação à Câmara Municipal sobre a liberação de parcelas dos recursos dos convênios 217/2013 e 229/2014, o que afronta os art. 1º da Lei 9.452/1997, e o art. 48, § único, da Portaria Interministerial MPOG/MF/CGU 507/2011 (item 2.2.7 - Achado 6, Seção VI, Apêndice 3) ;
1.8.1.12. descumprimento do prazo de dois dias úteis para realização da comunicação à Câmara Municipal sobre a liberação de parcelas dos recursos dos Convênios 005/2012, 169/2013 e 215/2014, o que afronta os art. 1º da Lei 9.452/1997, e o art. 48, § único, da Portaria Interministerial MPOG/MF/CGU 507/2011 (item 2.2.7 - Achado 6, Seção VI, Apêndice 3) ;
1.8.1.13. descumprimento do prazo de dez dias úteis para notificação, pelas prefeituras, para realização da comunicação à Câmara Municipal sobre a celebração do convênio, identificado nos Convênios 217/2013, 169/2013, 215/2014 e 229/2014, o que afronta o art. 48, caput, da Portaria Interministerial MPOG/MF/CGU 507/2011 (item 2.2.8 - Achado 7, Seção VII, Apêndice 3) ;
1.8.1.14. descumprimento do prazo de dois dias úteis para notificação, pelas prefeituras, dos partidos políticos, sindicatos de trabalhadores e das entidades empresariais com sede no Município, da liberação dos recursos financeiros, identificado nos Convênios 005/2012, 217/2013, 169/2013, 215/2014, e 229/2014, o que afronta o art. 2º da Lei 9.452/1997 e os arts. 6º, XI, e 52 da Portaria Interministerial MPOG/MF/CGU 507/2011 (item 2.2.9 - Achado 8, Seção VIII, Apêndice 3) ;
1.8.2. dar ciência à Codevasf sobre as seguintes falhas, para que sejam adotadas medidas internas com vistas à prevenção de ocorrência de outras semelhantes:
1.8.2.1. deficiências nos projetos, conforme detalhamento a seguir (item 2.1.2 - Achado 13, Seção I, Apêndice 2) :
1.8.2.1.1. falta de detalhamento da solução técnica da obra, identificada no contrato decorrente do Convênio 08.015.00/2013, e do Contrato 8.042.00/2013, o que afronta o disposto nos arts. 6º, inciso IX, alíneas a, b, c, d, 7º, inciso I, 7º, § 2º, inciso I, da Lei 8.666/1993, Súmula 261 do TCU, e art. 1º, § 2º, inciso XXI, 5º, inciso I, alínea b, 37, §§ 4º e 5º, da Portaria Interministerial MPOG/MF/CGU 507/2011;
1.8.2.1.2. falta de orçamento detalhado da obra, identificada no contrato decorrente do Convênio 08.015.00/2013, e do Contrato 8.042.00/2013, o que afronta o disposto no art. 6º, inciso IX, alínea f, e 7º, § 2º, inciso II, da Lei 8.666/1993, e Súmula 261 do TCU, e arts. 1º, § 2º, inciso XXI, 5º, inciso I, alínea b, 37, §§ 4º e 5º, 29 e 30, da Portaria Interministerial MPOG/MF/CGU 507/2011;
1.8.2.1.3. falta de cronograma físico-financeiro detalhado da obra, identificada no contrato decorrente do Convênio 08.015.00/2013, e do Contrato 8.042.00/2013, o que afronta o disposto no art. 7º, § 2º, inciso III, da Lei 8.666/1993, Súmula 261 do TCU, e arts. 1º, § 2º, inciso XXI, 5º, inciso I, alínea b, 37, §§ 4º e 5º, da Portaria Interministerial MPOG/MF/CGU 507/2011;
1.8.2.2. atrasos injustificados, identificados nas obras decorrente do Convênio 8.015.00/2014 e do Contrato 8.042.00/2013, o que afronta os arts. 57 e 66, da Lei 8.666/1993, e os arts. 43, inciso VI, e 54, da Portaria Interministerial 507/2011 (item 2.1.3 - Achado 14, Seção II, Apêndice 2) ;
1.8.2.3. recebimento indevido, identificados nas obras decorrentes do Contrato 8.042.00/2013, o que afronta o disposto nos arts. 66, 73, inciso I, 77, e 87, da Lei 8.666/1993 (item 2.1.4 - Achado 15, Seção III, Apêndice 2) ;
1.8.2.4. fragilidade no processo de fiscalização dos contratos decorrentes dos convênios celebrados, conforme detalhamento a seguir (item 2.1.5 - Achado 1, Seção IV, Apêndice 2) :
1.8.2.4.1. designação de fiscal que assumiu posição gerencial, identificado no Contrato 013/2017, celebrado em decorrência do Convênio 8.015.00/2014, o que afronta o princípio da segregação de funções, que guarda relação direta com o princípio da moralidade, disposto no art. 37, caput, da Constituição Federal, além da jurisprudência do TCU, conforme Acórdão 2296/2014-TCU-Plenário;
1.8.2.4.2. ausência de relatórios de acompanhamento dos Contrato 0.153.00/2013, e Contrato 013/2017, celebrado com a Prefeitura de Altamira do Maranhão/MA, em decorrência do Convênio 8.015.00/2014, o que afronta o disposto no art. 67, caput, §§ 1º e 2º, da Lei 8.666/1993;
1.8.2.4.3. deficiência em registros de fiscalização, levando a falhas na liquidação da respectiva despesa, identificada no Contrato 8.042.00/2013, o que afronta o disposto no art. 67, § 1º, da Lei 8.666/1993;
1.8.2.5. deficiência no modelo dos relatórios de acompanhamento físico das obras, sem indicação das datas de visitas técnicas e evolução da execução física, além de existência de períodos de avaliação sobrepostos, identificados no Contrato 8.042.00/2013, o que afronta o art. 67, § 1º, da Lei 8.666/1993 (item 2.1.6 - Achado 2, Seção V, Apêndice 2) ;
1.8.2.6. ausência de cadastramento no Siconv do representante para fiscalizar e acompanhar os convênios, identificada no Convênio8.015.00/2014, o que afronta os arts. 43, inciso XV, 67, da Portaria da Interministerial MPOG/MF/CGU 507/2011, e art. 55, caput e § 1º, Portaria Interministerial MPOG/MF/CGU 424/2016 (item 2.1.7 -  Achado 10, Seção VI, Apêndice 2) ;
1.8.2.7. falhas no sistema de fiscalização de convênios, especificamente (item 2.1.8 - Achado 11, Seção VII, Apêndice 2) :
1.8.2.7.1. ausência de análises sobre a compatibilidade execução física do objeto com os desembolsos, identificada no Convênio 8.015.00/2014, o que afronta os art. 68, inciso II, da PI MPOG/MF/CGU 507/2011;
1.8.2.7.2. inexistência de agenda de fiscalizações, identificada no Convênio 8.015.00/2014, o que afronta o art. 66, da PI MPOG/MF/CGU 507/2011;
1.8.2.7.3. ausência de solicitação e análise de esclarecimentos e medidas corretivas, identificada no Convênio 8.015.00/2014, o que afronta os art. 70, caput, e §1º, da PI MPOG/MF/CGU 507/2011;
1.8.2.8. liberação irregular das parcelas do recurso de convênio, identificada no Convênio 8.015.00/2014, o que afronta o art. 54, da Portaria Interministerial 507/2011 (item 2.2.2 - Achado 9, Seção I, Apêndice 3) ;
1.8.2.9. realização de pagamentos com inobservância de cláusulas contratuais que os condicionavam as seguintes obrigações, o que afronta o arts. 66 e 76, da Lei 8.666/1993 (item 2.2.3 - Achado 5, Seção II, Apêndice 3) :
1.8.2.1.8.1. matrícula no INSS – CEI, identificado no Contrato 8.042.002013;
1.8.2.1.8.2. verificação da regularidade no cadastro municipal, identificado no Contrato 013/2017, celebrado em decorrência do Convênio 8.015.00/2014;
1.8.2.9.3. apresentação de comprovantes de recolhimentos tributários, identificado no Contrato 8.042.00/2013;
1.8.2.9.4. apresentação de comprovantes de recolhimentos tributários de competência diferente da exigida, identificado no Contrato 0.153.00/2013;
1.8.2.9.5. apresentação de informações sobre a nota de empenho, identificado no Contrato 8.042.00/2013;
1.8.2.9.6. indicação, na nota fiscal, da base de cálculo, alíquota e valor, do INSS, do ISS e do IRPJ, identificado no Contrato 8.042.00/2013;
1.8.2.9.7. realização de pagamentos em desacordo com os prazos para processamento e pagamento das faturas estabelecidos pelo contrato à contratante, identificado nos Contratos 8.042.00/2013 e 0.153.00/2013;
1.8.2.10. realização de pagamentos sem comprovação de regularidade fiscal, o que afronta os arts. 55, inciso XIII, e 78, inciso I, da Lei 8.666/1993 (item 2.2.4 - Achado 5, Seção III, Apêndice 3) :
1.8.2.10.1. certidão negativa de débitos previdenciários - CND - PREV, identificada nos Contratos 0.153.00-2013 e 8.042.00/2013;
1.8.2.10.2. regularidade com o FGTS (CRF) , identificada no Contrato 0.153.00-2013;
1.8.2.10.3. regularidade com o Fisco estadual (certidão negativa de débito estadual - CND-E) , identificada no Contrato Codevasf 8.042.00/2013;
1.8.2.10.4. regularidade com o Fisco municipal (certidão de situação fiscal/negativa de débito municipal - CRSF-M) , identificada no Contrato Codevasf 8.042.00/2013;
1.8.2.10.5. CND-PREV vencida, identificada nos Contratos Codevasf 0.153.00-2013 e 8.042.00/2013;
1.8.2.10.6. com CRF vencida, identificada no Contrato 013/2017, decorrente do Convênio 8.015.00/2014, e nos Contratos 0.153.00-2013 e 8.042.00/2013;
1.8.2.10.7. com certidão negativa de débito da Receita Federal (CND-F) vencida, identificada nos Contratos 0.153.00-2013 e 8.042.00/2013;
1.8.2.10.8. com certidão negativa de débito estadual (CND-E) vencida, identificada nos Contratos 0.153.00-2013 e 8.042.00/2013;
1.8.2.10.9. com certidão de situação fiscal municipal (CRSF-M) vencida, identificada no Contrato 0.153.00-2013;
1.8.2.10.10. com certidão negativa de débitos trabalhistas (CNDT) vencida, identificada nos Contratos 0.153.00-2013 e 8.042.00/2013;
1.8.2.11. realização de pagamentos sem cobertura contratual, identificados nas seguintes notas fiscais referentes ao Contrato 0.153.00/2013, o que afronta o art. 60, § único, da Lei 8.666/1993, e com a Orientação Normativa –AGU 4, de 1º/4/2009 (item 2.2.5 – Achado 4, Seção IV, Apêndice 3) :
1.8.2.11.1. NFS-e 2015-98, 99, 102 e 103 [Engeplus], em 29/02/2016, ordens bancárias, peça 131, p. 178-179;
1.8.2.11.2. NFS-e 2015-154 e 156 [Engeplus], pagas em 01/04/2016, ordens bancárias, peça 132, p. 71-72;
1.8.2.11.3. NFS-e 2015-195 e 196 [Engeplus], apresentadas em 27/12/2015;
1.8.2.11.4. NFS-e 2016-114 e 115; 116 e 117 [Engeplus], pagas em 12/08/2016, ordens bancárias, peça 132, p. 212-214; 
1.8.2.11.5. NFS-e 2016-182 e 183 [Engeplus], pagas em 20/07/2016, ordem bancária, peça 134, p. 87;
1.8.2.11.6. NF 2016/178, 179, 180 e 181 da Engeplus, pagas em 12/08/2016, ordens bancárias, peça 133, p. 103-108;
1.8.2.11.7. NF 2016/184, 185, 186, 187, 188 e 189 [Engeplus], pagas em 12/08/2016, ordem bancária, peça 135, p. 100-104;
1.8.2.11.8. NF 2016/118 e 119, [Engeplus] – 190 e 191, pagas em 12/08/2016, ordem bancária, peça 136, p. 95-99;
1.8.2.12. falta de divulgação de dados acerca da execução orçamentária e financeira dos convênios por meio eletrônico e acesso ao público e de informações pormenorizadas relativas às despesas referentes aos convênios analisados, identificada no Convênio 8.015.00/2013, o que afronta os arts. 38, inciso XVII, 52 e 53, da Portaria Interministerial MPOG/MF/CGU 507/2011 (item 2.2.6 – Achado 12, Seção V, Apêndice 3) ;
1.8.2.13. descumprimento do prazo de dois dias úteis para realização da comunicação à Câmara Municipal sobre a liberação de parcelas dos recursos dos convênios, identificada no Convênio 8.015.00/2014, o que afronta os art. 1º da Lei 9.452/1997, e o art. 48, § único, da Portaria Interministerial MPOG/MF/CGU 507/2011 (item 2.2.7 - Achado 6, Seção VI, Apêndice 3) ;
1.8.2.14. descumprimento do prazo de dois dias úteis para notificação, pelas prefeituras, dos partidos políticos, sindicatos de trabalhadores e das entidades empresariais com sede no Município, da liberação dos recursos financeiros, identificado no Convênio 8.015.00/2013, o que afronta o art. 2º da Lei 9.452/1997 e os arts. 6º, XI, e 52 da Portaria Interministerial MPOG/MF/CGU 507/2011 (item 2.2.9 - Achado 8, Seção VIII, Apêndice 3) ;
1.8.3. encaminhar os presentes autos para Secretaria de Fiscalização de Infraestrutura Hídrica, de Comunicações e de Mineração (SeinfraCOM) , tendo em vista redistribuição de clientela conforme Portaria - Segecex n. 6, de 18 de fevereiro de 2019, a fim de que avalie a conveniência e oportunidade de utilizar as conclusões obtidas neste relatório no planejamento de suas ações de controle relacionadas com a gestão dos recursos hídricos, visando aprofundar as questões abordadas nesta auditoria;
1.8.4. enviar cópia dos autos ao Tribunal de Contas do Estado do Maranhão, para juntada ao processo 8501/2017/TCE/MA, no intuito de subsidiar as análises integradas no âmbito daquele órgão acerca da atuação conjunta nesta auditoria.

Companhia de Desenvolvimento dos Vales do São Francisco e do Parnaíba (Codevasf) e na Fundação Nacional de Saúde (Funasa).

Tribunal de Contas da União e Tribunal de Contas do Estado do Maranhão (TCE/MA).

AUGUSTO NARDES

não há.

Não atuou.

RELATÓRIO DE AUDITORIA (RA)

Secretaria do TCU no Estado do Maranhão (SEC-MA) e Secretaria de Infraestrutura Hídrica, de Comunicações e de Mineração (SeinfraCOM).